【裁判字號】    92,易,651
【裁判日期】    920519
【裁判案由】    賭博等
【裁判全文】
臺灣臺北地方法院刑事判決                          九十二年度易字第六五一號
    公  訴  人  臺灣臺北地方法院檢察署檢察官
    被      告  甲○○
                乙○○
右列被告等因賭博案件，經檢察官聲請簡易判決處刑（九十二年度偵字第二○九八號
），本院改適用通常程序，判決如左：
    主      文
甲○○共同違反未依電子遊戲場業管理條例規定辦理營利事業登記者，不得經營電子
遊戲場業之規定，處有期徒刑月，如易科罰金，以佰元折算壹日。
乙○○連續在公眾得出入之場所，賭博財物，處罰金貳仟元，如易服勞役，以佰元
折算壹日。
扣案電動賭博機具「雙俠」、「大世界」各壹台（各含ＩＣ板壹片）及機具內賭資新
臺幣玖仟肆佰陸拾元、機檯上賭資新臺幣貳仟伍佰壹拾元均沒收之。
    事      實
一、甲○○明知未向主管機關申請辦理營利事業登記證者，不得經營電子遊戲場業，
    竟與姓名年籍不詳，綽號「小高」之成年男子，基於共同犯意之聯絡，並基於賭
    博之概括犯意，未向主管機關申請辦理電子遊戲場業之營利事業登記，擅自民國
    九十一年十一月初某日起，在臺北縣新店市○○街七十號地下室甲○○所經營之
    「好相聚海產店」之公眾得出入之場所，擺置由「小高」所提供之賭博性電動遊
    戲機具「雙俠」、「大世界」各一台，連續與不特定之人賭博財物。其賭法為參
    與賭博之人投入新臺幣（下同）十元硬幣押注，輸贏一至數倍，如中獎則賭客依
    倍數索賠，由電子遊戲機具直接以金錢支付，不中則賭資由機具沒入，全歸甲○
    ○與「小高」以五五分帳取得，以此方式共同經營電子遊戲場業。乙○○則基於
    概括之犯意，自九十一年十一月初某日起，連續至甲○○所經營之上開店址地下
    室把玩電動賭博機具「雙俠」、「大世界」而賭博財物多次。嗣於同月二十一日
    下午五時許，適乙○○在上址店內地下室賭玩電動賭博機具「雙俠」時，為警當
    場查獲，並扣得電動賭博機具「雙俠」、「大世界」各一台（均含ＩＣ板各一片
    ）、機具內賭資九千四百六十元、乙○○所有置於機檯上賭資二千五百一十元。
二、案經臺北縣政府警察局新店分局移送臺灣臺北地方法院檢察署檢察官偵查後聲請
    簡易判決處刑，本院改適用通常程序審理。
    理      由
一、訊據被告甲○○、乙○○對右開犯罪事實坦承不諱，所供互核相符，並有臺北縣
    警察局新店分局江陵派出所臨檢現場紀錄表、搜索扣押筆錄、現場照片六幀在卷
    可稽，及扣案之電動賭博機具「雙俠」、「大世界」各一台（均含ＩＣ板）、機
    具內賭資九千四百六十元、乙○○所有置於機檯上賭資二千五百一十元可資佐證
    ，足徵被告二人任意性自白與事實相符，犯行洵堪認定，應依法論科。
二、按電子遊戲場業管理條例第四條第二項規定，電子遊戲機不得有賭博或妨害風化
    之設計及裝置。考其立法意旨，係為將電子遊戲場業納入行政機關有效管理，以
    維護社會安寧及善良風俗，保障公共安全及國民身心健康所為之「誡命規定」。
    茍有違反該條之禁止規定，即應依刑法賭博或妨害風化罪章相關刑責予以追訴處
    罰，並非謂電子遊戲機如有賭博或妨害風化之設計及裝置者，即無電子遊戲場業
    管理條例相關規定之適用。質言之，商業或個人，倘以營利之意思，未經依該條
    例相關規定辦理營利事業登記，擅自架設（設置）具有賭博或妨害風化之設計及
    裝置之電子遊戲機，供不特定之人遊藝者，即該當同條例第二十二條之犯罪構成
    要件；又不論行為人是否「專營」電子遊戲場業，亦不問經營是否需達「一定之
    規模」，即使於原本所營事業外，兼營電子遊戲場業，或所經營之電子遊戲場不
    具相當之規模，亦無礙於電子遊戲場業管理條例相關規定之適用（最高法院九十
    年台非字第二七六號判例參照）。故核被告甲○○、乙○○所為，係犯刑法第二
    百六十六條第一項前段賭博罪，被告甲○○另違反電子遊戲場業管理條例第十五
    條之規定，應依同條例第二十二條規定論處。被告甲○○與「小高」間，有犯意
    聯絡及行為分擔，應論以共同正犯。被告二人先後多次賭博行為，時間緊接，所
    犯係構成要件相同之罪名，顯係基於概括犯意反覆為之，各應依連續犯之規定，
    論以一罪，並均加重其刑。被告甲○○所犯上開二罪間，有手段、目的之牽連關
    係，應依刑法第五十五條牽連犯之規定，從一重之電子遊戲場業管理條例第二十
    二條規定處斷。公訴人雖未就被告乙○○九十一年十一月二十一日前之賭博犯行
    於聲請簡易判決處刑書中敘及，惟該部分與已敘及部分，有連續犯之裁判上一罪
    關係，為起訴（聲請簡易判決處刑）效力所及，本院自得併與審理。爰審酌被告
    甲○○擺設時間非久即為警查獲，被告二人犯罪情節輕微，所生危害尚非重大，
    且犯後坦承其犯行，頗具悔意，態度良好，及其犯罪之動機、目的、手段、智識
    程度等一切情狀，各量處如主文之刑，並分別諭知易科罰金及易服勞役之折算標
    準。末查，扣案之電動賭博機具二台（均含ＩＣ板）、機具內賭資九千四百六十
    元及機檯上賭資二千五百一十元，分係當場賭博之器具與在賭檯之財物，併依刑
    法第二百六十六條第二項宣告沒收。
三、公訴人聲請意旨另以：被告甲○○意圖營利，先後多次設置賭博性電子遊戲機，
    供給賭博場所供往來不特定顧客賭博，因認被告甲○○尚涉有刑法第二百六十八
    條前段連續意圖營利供給賭博場所罪嫌云云。惟按，供給賭博場所罪，行為人須
    有意圖營利之犯意始克成立，所謂意圖營利，係指藉以賺取經濟上之利益，即俗
    稱之抽頭而言，茍行為人賭博之目的係圖藉贏得財物，則非此所謂之意圖營利。
    查被告甲○○係以該賭博機具代替自己與不特定之賭客對賭，並未以計時或向贏
    家收取費用之方式經營，且遍查卷附資料，尚乏具體證據足資證明與該賭博性電
    動機具對賭結果，賭博性電動機具所有之一方必贏無輸，難認被告甲○○有藉此
    營利之意圖，無從令負刑法第二百六十八條前段意圖營利供給賭博場所罪責。本
    應就此部分為無罪之諭知，惟因公訴人認被告甲○○此部分若有罪，與前揭賭博
    罪部分有想像競合犯之裁判上一罪關係，爰不另為無罪之諭知，附此敘明。
據上論斷，應依刑事訴訟法第四百五十二條、第二百九十九條第一項前段，電子遊戲
場業管理條例第二十二條，刑法第十一條前段、第二十八條、第五十六條、第二百六
十六條第一項前段、第二項、第五十五條、第四十一條第一項、第四十二條第二項，
罰金罰鍰提高標準條例第一條前段、第二條，判決如主文。
本案經檢察官陳焜昇到庭執行職務
中      華      民      國      九十二      年      五    月    十九    日
                                        臺灣臺北地方法院刑事第八庭
                                            法  官  宋  松  璟
右正本證明與原本無異。
如不服本判決，應於判決送達後十日內向本院提出上訴狀(應抄附繕本)。告訴人
或被害人如對於本判決不服者，應具備理由請求檢察官上訴，其上訴期間之計算
係以檢察官收受判決正本之日期為準。
                                            書記官  楊  文  祥
中      華      民      國      九十二      年      五    月  二十一    日
附錄法條
電子遊戲場業管理條例第二十二條
違反第十五條規定者，處行為人一年以下有期徒刑、拘役或科或併科新臺幣五十萬元
以上二百五十萬元以下罰金。
中華民國刑法第二百六十六條
在公共場所或公眾得出入之場所賭博財物者，處一千元以下罰金。但以供人暫時娛樂
之物為賭者，不在此限。
當場賭博之器具與在賭檯或兌換籌碼處之財物，不問屬於犯人與否，沒收之。


司法院資訊處製作；財團法人民間司法改革基金會備份。
